臺灣臺南地方法院交通事件裁定　　　　　　　　　　九十一年度交聲字第一八號
　　移
　　受處分人
　　即異議人　甲○○
右列異議人因違反道路交通管理處罰條例案件，對於台北市交通事件裁決所九十一年
三月五日所為之裁決處分（原處分案號：北市裁三字第駕裁二二－Ｚ0000000
0號），聲明異議，本院裁定如左：
    主  文
異議駁回。
    理  由
一、聲明異議意旨如異議狀所載（詳見附件）。
二、經查：本件異議人對於裁決機關，以異議人持逾期之駕駛執照駕車，違反道路交
    通管理處罰條例第二十二條第一項第六款之規定，裁處異議人罰鍰新台幣一千八
    百元部分並未爭執，合先敘明。
三、按汽車行駛高速公路，除於規定之停車處外，不得在路肩及路肩外、中央分隔帶
    、隧道內、交流道或收費站區停車，高速公路交通管制規則第十二條第一項前段
    ，定有明文。而所謂「路肩」：係指設於車道之外側，路面邊線與護欄或邊溝間
    之部分，高速公路交通管制規則第二條第十四款，亦有明文。本件異議人停車於
    國道三號高速公路三一三點九公里處白河收費站旁路邊休息，該處為車道之外側
    ，自屬高速公路之路肩，依前開規定自屬違規。
四、次按汽車駕駛人有患病影響安全駕駛情形者，不得駕車，道路交通安全規則第一
    百一十四條第四款，復有明文。本件異議人為警舉發前一日因工作熬夜，遭受風
    寒，身體不適，有頭暈、頭痛之情形為異議人自承在卷，依照前開規定本不得駕
    車，竟仍長途駕駛並載送其岳父母、妻子及二歲幼女，顯見異議人忽視其岳父母
    、妻子、二歲幼女、道路上其它駕駛人及自身之生命財產安全。
五、次查：本件異議持已逾期之駕駛執照駕車，已如前述，可知異議人曾經考領駕駛
    執照，為合格之駕駛人，而考領駕駛執照本應熟讀各項交通安全法令，異議人辯
    稱不知停車處係高速公路之路肩顯難令人採信。又縱認異議人確實不知停車處為
    路肩，然道路交通管理處罰條例對於違規駕駛人之處罰，性質上為行政罰，本不
    以駕駛人明知法令為要件，縱然不知法令亦應加以處罰，故本件異議人辯稱不知
    法令云云，自無足採。
六、又按汽車駕駛人，有持逾期之駕駛執照駕車情形者，處六百元以上一千二百元（
    均為銀元）以下罰鍰；汽車行駛於高速公路或設站管制之道路，而不遵管制之規
    定者，處汽車駕駛人新臺幣三千元以上六千元以下罰鍰；汽車駕駛人有違反道路
    交通管理處罰條例第三十三條所列情形者，除依原條款處罰鍰外，並予記違規點
    數一點。道路交通管理處罰條例第二十二條第一項第六款、第三十三條第一項、
    第六十三條第一項第一款，分別定有明文。經查：本件異議人確有持逾期之駕駛
    執照駕駛車輛及違規停車於高速公路路肩之情形，故裁決機關分別裁處異議人新
    台幣一千八百元（銀元六百元）及新台幣三千元，合計新台幣四千八百元，並記
    違規點數一點，自無違誤。從而，本件之異議經核並無理由，故應予以駁回。
七、據上論斷，應依道路交通案件處理辦法第十八條，裁定如主文。
中      華      民      國      九十一    年      七    月      五      日
                              臺灣臺南地方法院交通法庭
                                  法  官  蔡  直  青
右正本證明與原本無異
如不服本裁定應於送達後五日內向本院提出抗告狀
                                  書記官  孫  鈴  堯
中      華      民      國      九十一    年      七    月      九      日
